# 请教陈版，关于合营安排

提问人：ariel00 时间：2014-10-16 14:53:16
A和B合作投资某地产项目，投资后由于B资金周转困难不再继续投资，约定将该项目所有债权债务均归A所有，请问，新准则颁布后，A是否可以按合营安排准则将该项目资产负债按100%比例纳入A公司报表？

回答人：chenyiwei
在完成权益转让后，该交易不是合营安排。如果不设立独立法人的，该项目的各项资产、负债和损益应直接体现在该公司个别报表中。

提问人：zengfengxia 时间：2014-10-20 14:40:13
是否应当按分步实现的非同一控制下企业合并处理，确认原持有部分共同经营资产负债的公允价值变动损益？

回答人：chenyiwei
可以这样理解。

提问人：zengfengxia 时间：2014-10-21 10:03:51
但这个和长期股权投资转换为其他资产的情况不同，在合营方账面并不需要重新确认资产，是不是违反了历史成本的计量原则？

回答人：chenyiwei
我理解：虽然这里某些资产原先已经确认在本企业（当时是合营方）的账面上，但本企业与这些资产、负债的关系在取得控制权前后还是不同的，以往虽然直接享有权利和承担义务，但并不控制；现在取得控制权，仍属跨越界线

提问人：会计难啃 时间：2014-10-19 21:37:45
甲公司拟与乙公司成立丙单独主体，甲、乙双方共同控制，计划按共同经营在合同有关条款进行约定，请问， 1 、丙单独主体应该是什么样的法律形式，才能满足共同经营？ 2 、实务中，能由丙方直接开票，确认全部收入、费用，并交纳营业税和所得税吗？还是由甲乙分别开票和确认收入，分别交税？

回答人：chenyiwei
1 、请参考合营安排准则的应用指南和瑞华版实务操作指南中的相关内容。个人理解，在中国目前的法律环境下，单独主体构成共同经营的较大可能性是通过合同条款约定使该安排的全部产出均归合营方获得。 2 、因为丙是独立法人和独立纳税人，因此其所有收入均在丙开票纳税。

提问人：会计难啃 时间：2014-10-20 22:09:09
谢谢陈版。请问，实务中，有没有既成立单独主体而又按共同经营的较有影响案例？或者仅仅是共同经营的案例？

回答人：chenyiwei
由于这个准则刚开始执行，因此目前尚无此类案例，不过在今年年报期间可以关注下。